# Raport z działalności firmy TTex

```{r load-libs,message=FALSE}
library( digest )
library( readxl )
library( dplyr )
library( here )
```

```{r ensure_unique}
files <- list.files( here( "AnalizaDanych/dane" ),pattern = "\\.xlsx$", full.names = TRUE )

car_hashes <- c()
employee_hashes <- c()

for ( file in files ) {
  cars <- read_excel( file, sheet = "Car" )         
  employees <- read_excel( file, sheet = "Employee" )   
  
  cars <- arrange_all(cars)
  employees <- arrange_all(employees)
  
  car_hashes <- c( car_hashes, digest(cars) )
  employee_hashes <- c( employee_hashes, digest(employees) )
}
print( length( unique(car_hashes) ) )
print( length( unique(employee_hashes) ) )
```

Powyższy kod udowadnia że dane w arkuszach Car i Employee są identyczne dla wszystkich plików .xlsx

```{r load-trips}
cars <- read_excel( here( "AnalizaDanych","dane","TTex_2023_t01.xlsx" ), sheet = "Car" )         
employees <- read_excel( here( "AnalizaDanych","dane","TTex_2023_t01.xlsx" ), sheet = "Employee" )   
trips <- data.frame()
trips_with_employees <- data.frame()    
trips_with_cars <- data.frame()
for ( file in files ) {
    trips <- read_excel( file, sheet = "Trip" )   
    trips_with_employees <- rbind( trips_with_employees,left_join( trips, employees, by = c("employee" = "id") ) )
    trips_with_cars <- rbind( trips_with_cars,left_join( trips, cars, by = c("car" = "id") ) )
}
```

Powyższy kod łączy wszystkie 12 tablic w jedną

```{r sus-1}
trips_with_employees$start <- as.Date(trips_with_employees$start, "%m/%d/%Y")
trips_with_employees$employment_end_date <- as.Date(trips_with_employees$employment_end_date, "%m/%d/%Y")

suspicious_1 <- trips_with_employees %>%
  filter(!is.na(employment_end_date) & start > employment_end_date)
```

Powyższy kod sprawdza czy pracownicy wykonywali przejazdy po tym jak zostali zwolnieni
Jednakże nie znaleziono takich pracowników

```{r sus-2}
trips_with_cars$start <- as.Date(trips_with_cars$start, "%m/%d/%Y")
trips_with_cars$active_from <- as.Date(trips_with_cars$active_from, "%m/%d/%Y")
trips_with_cars$active_to <- as.Date(trips_with_cars$active_to, "%m/%d/%Y")

suspicious_2 <- trips_with_cars %>%
  filter(start < active_from | start > active_to)
```

Powyższy kod sprawdza czy pracownicy wykonywali przejazdy nieaktywnymi samochodami
Jednakże nie znaleziono takich pracowników

```{r sus-3}
trips$fuel_per_100km <- (trips$fuel / trips$distance) * 100

trips$start <- as.Date(trips$start)  
trips$end <- as.Date(trips$end)

suspicious_3 <- trips %>%
  filter(fuel_per_100km < 3 | fuel_per_100km > 20)

suspicious_3 <- suspicious_3 %>%
  select(-from, -to)

print(suspicious_3)
```

Powyższy kod sprawdza czy pracownicy nie przekraczają pewnych progów zużycia paliwa (na 100km)
Jest kilka (~10) takich przejazdów (Niektóre przejazdy przekraczają 30l/100km) 
```{r sus-4,warning=FALSE}
daily_dist <- trips %>%
  group_by("employee","start") %>%
  summarise(total_distance = sum(trips$distance))

suspicious_4 <- daily_dist %>%
  filter(total_distance > 1000)
```
Powyższy kod sprawdza czy pracownicy nie wykonują zbyt długich tras
Pracownik Roksana Czachor przejechała > 1100 km w dniach 03-22 oraz 03-23

```{r sus-5}
suspicious_5 <- trips %>%
  filter("from" == "to")
```

Powyższy kod sprawdza czy pracownicy nie wykonują przejazdów w pętli 